# 求助陈版，因质量问题导致扣款的处理

提问人：jianfei1302 时间：2022-10-20 20:48:28
求助陈版，公司拟IPO，实务中遇到货物已经交接，已经符合收入确认的原则，但是后续因为货物运用在对方的产品中出现问题，导致扣款，应该如何处理？
应该冲减收入与应收还是走应收与营业外支出

回答人：chenyiwei
对于质量扣款，一般建议冲减收入。如果能够合理预计扣款率的，则在确认收入当期即应按照可变对价原则予以估计。